臺灣高等法院高雄分院刑事裁定
110年度上訴字第894號
上  訴  人  
即  被  告  唐立恆


選任辯護人  吳曉維律師
上  訴  人  
即  被  告  賴捷倫


選任辯護人  蘇昱銘律師(法扶律師)
上  訴  人  
即  被  告  沈祐廷



選任辯護人  徐建光律師
上列被告等因違反毒品危害防制條例案件，前經限制出境、出海
，本院裁定如下：
    主   文
唐立恆、賴捷倫及沈祐廷均自民國壹佰壹拾年拾貳月貳拾陸日起
限制出境、出海捌月。
    理   由
一、按被告犯罪嫌疑重大，而有下列各款情形之一者，必要時檢
    察官或法官得逕行限制出境、出海。但所犯係最重本刑為拘
    役或專科罰金之案件，不得逕行限制之：無一定之住、居
    所者。有相當理由足認有逃亡之虞者。有相當理由足認有
    湮滅、偽造、變造證據或勾串共犯或證人之虞者；又審判中
    限制出境、出海每次不得逾8月，犯最重本刑為有期徒刑10
    年以下之罪者，累計不得逾5年；其餘之罪，累計不得逾10
    年，刑事訴訟法第93條之2第1項、第93條之3第2項後段分別
    定有明文。又依本章以外規定得命具保、責付或限制住居者
    ，亦得命限制出境、出海，並準用第93條之2第2項及第93條
    之3至第93條之5之規定，同法第93條之6亦有明定。
二、查上訴人即被告唐立恆、賴捷倫及沈祐廷（下稱被告等）涉
    犯修正前毒品危害防制條例第4條第2項之製造第二級毒品罪
    ，前經原審法院於民國110年4月26日裁定停止羈押並均限制
    出境、出海8月。嗣經原審分別判處有期徒刑7年2月、6年10
    月及6年，被告等不服提起上訴，現由本院審理中。本院審
    核相關卷證，並給予被告等暨辯護人陳述意見之機會後，認
    被告唐立恆及賴捷倫均已坦承犯行、被告沈祐廷亦已大致坦
    承犯行，僅辯稱其行為應構成幫助犯等語，足認被告等之前
    揭犯罪嫌疑仍屬重大，且其等既均經原審判處重刑在案，衡
    以行為人涉犯重罪常伴有逃亡之高度可能，此乃趨吉避凶、
    脫免刑責、不甘受罰之基本人性，依合理判斷可認具有逃亡
    之相當或然率存在。再參酌被告等雖經原審裁定准予被告唐
    立恆及賴捷倫各以新臺幣（下同）30萬元、被告沈祐廷以20
    萬元具保在案，但本案仍未審理終結，考量訴訟進行程度、
    國家刑事司法權之有效行使、社會秩序及公共利益，兼衡被
    告等居住及遷徙自由權受限制程度等情，堪認被告等現時仍
    有限制出境、出海之必要，爰裁定均自110年12月26日起再
    予限制出境、出海8月。
據上論斷，應依刑事訴訟法第93條之3第2項後段，裁定如主文。
中　　華　　民　　國　　110 　年　　12　　月　　15　　日
                  刑事第二庭審判長法  官 孫啓強
                                  法  官 范惠瑩
                                  法  官 鄭詠仁
以上正本證明與原本無異。
如不服本裁定應於送達後5日內向本院提出抗告狀。
中　　華　　民　　國　　110 　年　　12　　月　　15　　日
                                    書記官  楊明靜